最高法院刑事判決
111年度台上字第4530號
上  訴  人  廖冠綸                     



上列上訴人因違反貪污治罪條例案件，不服臺灣高等法院中華民
國111年5月18日第二審判決（111年度上訴字第412號，起訴案號
：臺灣桃園地方檢察署109年度軍偵字第121號），提起上訴，本
院判決如下：
    主  文
上訴駁回。
    理  由
一、按刑事訴訟法第377條規定，上訴於第三審法院，非以判決
    違背法令為理由，不得為之。是提起第三審上訴，應以原判
    決違背法令為理由，係屬法定要件。如果上訴理由書狀並未
    依據卷內訴訟資料，具體指摘原判決不適用何種法則或如何
    適用不當，或所指摘原判決違法情事，顯與法律規定得為第
    三審上訴理由之違法情形，不相適合時，均應認其上訴為違
    背法律上之程式，予以駁回。
二、本件原審審理結果，認定上訴人廖冠綸有如原判決事實欄一
    之㈠及一之㈡所載之侵占公有財物各犯行明確，因而維持第一
    審論處上訴人犯貪污治罪條例第4條第1項第1款侵占公有財
    物共2罪刑（含褫奪公權）暨定應執行刑之判決，駁回上訴
    人在第二審之上訴。已詳敘其調查證據之結果，及憑以認定
    犯罪事實之心證理由。復敘明上訴人於偵查中即自白犯行，
    就所侵占之款項業已匯入本案帳戶而全數歸還，故就2次犯
    行均依同條例第8條第2項前段減輕其刑，再因上訴人就事實
    欄一之㈡所示之罪，所得財物在新臺幣5萬元以下，另依同條
    例第12條第1項規定遞減輕其刑。又載敘如何認上訴人有情
    堪憫恕之情形，而就2次犯行均適用刑法第59條規定酌減其
    刑，並依法遞減之論據。且就上訴人於原審主張其有貪污治
    罪條例第8條第1項前段之適用等語，已詳為說明依證人即時
    為桃園憲兵隊負責調查本案之調查官黃柏維於原審之證詞，
    佐以卷附海軍陸戰隊陸戰六六旅（下稱六六旅）行政調查報
    告附件之本案帳戶臺幣活期存款整合對帳單、存款餘額證明
    單、現金收支登記簿及現金檢查紀錄表等，可知黃柏維在詢
    問上訴人之前，依憑上開本案帳戶對帳單及相關憑證資料，
    按預財士依海軍基層單位現金會計作業程序，辦理六六旅步
    二營步五連之經費運用、核銷、官兵薪餉、相關採購作業等
    項目之流程，已懷疑上訴人有侵占本案公有款項，自屬已有
    確切之根據可合理懷疑其涉犯本案罪嫌，而非僅是單純主觀
    上之懷疑，因認上訴人於民國109年3月13日初次接受桃園憲
    兵隊詢問時之供承犯罪，僅屬自白而非自首，故無從依貪污
    治罪條例第8條第1項前段規定減輕或免除其刑之理由。另以
    第一審判決已依刑法第57條各款情狀，審酌各情，而對上訴
    人所犯各罪為量刑及定其應執行之刑，所為刑之量定並未逾
    越比例原則及平等原則，亦無裁量權濫用情形，因認第一審
    之量刑尚屬合法妥適，應予維持。所為論斷，核無悖於論理
    法則與經驗法則，且有卷內證據資料可資覆按，自不得任意
    指為違法。
三、上訴意旨係置原判決之明白論斷於不顧，猶執前詞謂：其於
    初次接受桃園憲兵隊詢問時，係屬自首犯罪，應適用貪污治
    罪條例第8條第1項前段規定，求為改判從輕量刑云云，係憑
    持己見，就原判決已說明之事項，任意指摘，核與法律規定
    得為第三審上訴理由之違法情形，不相適合。依上所述，本
    件上訴違背法律上之程式，應予駁回。
據上論結，應依刑事訴訟法第395條前段，判決如主文。
中　　華　　民　　國　　111 　年　　11　　月　　23　　日
                  刑事第八庭審判長法　官  何菁莪
                                  法　官  何信慶
                                  法　官  朱瑞娟
                                  法　官  劉興浪
                                  法　官  黃潔茹
本件正本證明與原本無異
                                  書記官  龔嘉梅
中　　華　　民　　國　　111 　年　　11　　月　　28　　日